臺灣屏東地方法院刑事判決　　　　　　　 94年度易字第152號
公　訴　人　臺灣屏東地方法院檢察署檢察官
被　　　告　乙○○　男　51歲.
上列被告因竊盜案件，經檢察官提起公訴（94年度偵字第167號）
，本院判決如下：
    主  文
乙○○竊盜，處有期徒刑月，如易科罰金，以佰元折算壹日
。
    事  實
一、乙○○曾於民國92年間，因詐欺案件，經本院判處有期徒刑
    1 年2 月確定，於93年10月14日縮短刑期假釋出監，假釋期
    滿日為93年12月28日，於假釋期間猶不知悔改，竟意圖為自
    己不法之所有，於93年12月27日凌晨零時30分許，駕駛其所
    有未懸掛車牌之自用小貨車，至屏東縣里港鄉里○○○里○
    段橋下之里嶺大橋改建工程工地，以徒手搬運入車之方式，
    竊取光盛營造股份有限公司（下稱光盛公司）所有，置放上
    址工地內從原舊橋所拆下、待出售之鋼筋五百公斤（價值約
    新台幣三千元），得手後將鋼筋放在上揭貨車上時，為光盛
    公司所屬之工地主任甲○發現後報警查獲。
二、案經高雄縣政府警察局旗山分局報請臺灣屏東地方法院檢察
    署檢察官偵查起訴。
    理  由
一、訊據被告固不否認有於上開時、地，撿拾鋼筋至其所有之自
    小貨車上之事實，惟矢口否認有何竊盜犯行，辯稱：上開鋼
    筋置放地點離工地很遠，其不是偷的云云，經查，上開地點
    為光盛公司所承作之里嶺大橋進行改建工地，白天屬於半封
    閉狀態，雖可進入，晚上則以警示牌標示管制，除了告示牌
    端外，其他地方無法進入工地，光盛公司並排有輪班人員，
    每二小時巡視工地一次，而由舊橋上所拆下之鋼筋，係直接
    置放於橋下之地面上，非散落於橋的兩邊等情，業經證人甲
    ○即光盛公司工地主任於本院審理時證述屬實（本院卷第29
    至第30頁），並有工地照片12紙在卷足參（偵查卷第13至第
    14頁、第32至第35頁）。另以觀之上開工地照片，工地之四
    周或以柵門圈圍，或以告示牌標示不准進入，足證證人甲○
    所證，應屬真實，堪可採信，故上開工地既非可任意進入，
    且由舊橋上拆下之鋼筋均置放於工地內，非棄置於工地以外
    ，於外觀上已可判斷屬於他人之物甚明，被告猶開車進入上
    開管制之工地，並搬運工地內之鋼筋，其有不法所有之意圖
    ，至為灼明。此外，復有贓物認領保管單一紙附卷足參，本
    件事證明確，被告犯行應可認定。
二、核被告所為，係犯刑法第320 條第1 項之竊盜罪。爰審酌被
    告為一己私利，竟起貪念竊取他人之物，犯罪手段尚稱平和
    ，所竊之物業已返還被害人，犯後否認犯行，態度非佳及等
    一切情狀，量處如主文所示之刑，並諭知易科罰金之折算標
    準。
據上論斷，應依刑事訴訟法第299 條第1 項前段，刑法第320 條
第1 項，第41條第1 項前段，罰金罰鍰提高標準條例第1 條前段
、第2條，判決如主文。
本案經檢察官何克昌到庭執行職務。
中　　華　　民　　國　　94　　年　　8 　　月　　2　　日
                  刑事第三庭    審判長法  官  楊清安
                                      法  官  楊萬益
                                      法  官  柯雅惠
以上正本證明與原本無異。
如不服本判決應於收受本判決送達後十日內向本院提出上訴書狀，
其未敘述上訴理由者，並得於提起上訴後十日內向本院補提理由
書狀（均須按他造當事人之人數附繕本）「切勿逕送上級法院」
                                書記官  葉祝君
中　　華　　民　　國　　94　　年　　8 　　月　　2　　日
